臺灣板橋地方法院刑事判決　　　　　　　96年度訴字第2755號
公　訴　人　臺灣板橋地方法院檢察署檢察官
被　　　告　甲○○
上列被告因毒品危害防制條例案件，經檢察官提起公訴（九十六
年度毒偵字第一○五六號）及移送併辦 (九十六年度毒偵字第五
六八三號)， 被告就被訴事實為有罪陳述，本院改行簡式審判程
序審理，判決如下：
    主  文
甲○○施用第一級毒品，累犯，處有期徒刑拾月，減為有期徒刑
伍月，如易科罰金，以新臺幣壹仟元折算壹日。
    事  實
一、甲○○因施用毒品案件，經本院於民國九十年八月三十日以
    九十年度毒聲字第三六三六號裁定送觀察勒戒後，認有繼續
    施用毒品之傾向，再經本院以九十年度毒聲字第三九○九號
    裁定送強制戒治，經執行至九十一年三月二十六日停止戒治
    出所，至九十一年九月二十六日交付保護管束期滿，由臺灣
    板橋地方法院檢察署檢察官於九十一年十月十一日以九十一
    年度戒毒偵字第四六六號為不起訴處分確定；又因施用毒品
    案件，經本院於九十二年七月三十一日以九十二年毒聲字第
    二四一六號裁定送強制戒治，執行至九十三年一月九日因毒
    品危害防制條例修正而釋放；同案經本院於九十二年十二月
    三十一日以九十二年度訴字第二三一五號判決判處有期徒刑
    六月確定，於九十三年十一月八日易科罰金執行完畢。詎猶
    不知悛悔，復基於施用第一級毒品海洛因、第二級毒品甲基
    安非他命之犯意，於九十五年十月十六日上午十時許，在臺
    北縣三峽鎮某處（近臺北大學）友人住處，以將海洛因、甲
    基安非他命置入吸食器內，點火燃燒之方式，施用海洛因、
    甲基安非他命。嗣於九十五年十月二十日經警員，通知到臺
    北縣政府警察局中山分局說明案情，並採集尿液送驗，後始
    查知上情。
二、案經臺北市政府警察局中山分局移送臺灣板橋地方法院檢察
    署檢察官偵查起訴及移送併辦，本院改行簡式審判程序審理
    。
    理  由
一、訊據被告甲○○對於上揭施用第一級毒品海洛因、第二級毒
    品甲基安非他命之犯行坦承不諱。被告為警查獲時所採之尿
    液，分別以ＥＩＡ酵素免疫分析法初驗、ＧＣ／ＭＳ氣相層
    析質譜儀法確認複驗後均呈安非他命類、鴉片類之陽性反應
    ，此有臺灣尖端先進生技醫藥股份有限公司九十五年十一月
    七日濫用藥物尿液檢驗報告一紙（見九十五年度毒偵字第三
    二二三號卷第十頁）附卷足考。被告前因施用毒品案件，經
    本院於九十年八月三十日以九十年度毒聲字第三六三六號裁
    定送觀察勒戒後，認有繼續施用毒品之傾向，再經本院以九
    十年度毒聲字第三九○九號裁定送強制戒治，經執行至九十
    一年三月二十六日停止戒治出所，至九十一年九月二十六日
    交付保護管束期滿，由臺灣板橋地方法院檢察署檢察官於九
    十一年十月十一日以九十一年度戒毒偵字第四六六號為不起
    訴處分確定，被告本件施用毒品犯行，係在上揭強制戒治執
    行完畢釋放後，五年內再犯，合於毒品危害防制條例第二十
    三條第二項之起訴條件，有臺灣高等法院被告前案紀錄表、
    法務部在監在押資料表附卷可按。被告自白與事實相符，事
    證明確，犯行洵堪認定，應依法論科。
二、按第一級毒品海洛因及第二級毒品安非他命之施用方式，依
    施用者之使用習慣而有所不同，並無一定模式可循。依法務
    部調查局以往鑑定之經驗，確曾於毒品證物及吸食工具等之
    檢驗發現前二者毒品摻雜之案例，故研判應有施用者將二者
    同置於吸食器內施用之可能（相關文獻有法務部調查局九十
    一年六月二十八日調科壹字第○九一○○四二五一一○號函
    、行政院衛生署管制藥品管理局九十三年九月六日管檢字第
    ○九三○○○八一一二號函足資參照）。被告於上揭強制戒
    治期滿釋放後，五年內再將第一級毒品海洛因、第二級毒品
    甲基安非他命混合方式施用之行為，核其所為，係犯毒品危
    害防制條例第十條第一項施用第一級毒品罪、同條第二項施
    用第二級毒品罪。其施用前後非法持有第一級毒品海洛因、
    第二級毒品甲基安非他命之犯行，為施用毒品之當然手段行
    為，應為施用毒品之行為所吸收，均不另論罪。被告以一施
    用行為同時觸犯施用第一級毒品罪、施用第二級毒品罪，為
    想像競合犯，依刑法第五十五條之規定，應從一重之施用第
    一級毒品罪論處。被告因施用毒品案件，經本院於九十二年
    七月三十一日以九十二年毒聲字第二四一六號裁定送強制戒
    治，執行至九十三年一月九日因毒品危害防制條例修正而釋
    放；同案經本院於九十二年十二月三十一日以九十二年度訴
    字第二三一五號判決判處有期徒刑六月確定，於九十三年十
    一月八日易科罰金執行完畢，此有臺灣高等法院被告前案紀
    錄表在卷可稽，被告於五年以內，故意再犯本件最重本刑為
    有期徒刑以上之罪，應依刑法第四十七條第一項之規定論以
    累犯，並加重其刑。爰審酌被告履次施用毒品而不思悔改，
    品行不端，意志力薄弱，其施用毒品經觀察勒戒、強制戒治
    後，仍無法斷絕施用毒品惡習，若非將其處以較長之刑期，
    與社會上毒品來源隔離，使其能深自反省，斷絕與毒品之接
    觸，不足以助其戒絕毒癮並懲所犯及被告犯罪後對於施用毒
    品之犯行，已經坦承，態度良好等一切情狀，量處如主文所
    示之刑。再被告犯罪時間係在九十六年四月二十四日之前，
    合於中華民國九十六年罪犯減刑條例之規定，應依該條例第
    二條第一項第三款規定，減其宣告刑二分之一，並依同條例
    第九條、刑法第四十一條第一項前段之規定諭知易科罰金之
    折算標準。
三、檢察官移送併辦之事實與起訴書所載之事實同一，本院已經
    判決如上，附此敘明。
據上論斷，應依刑事訴訟法第二百七十三條之一第一項、第二百
九十九條第一項前段，毒品危害防制條例第十條第一項、第二項
，刑法第十一條前段、第五十五條、第四十七條第一項、第四十
一條第一項前段，中華民國九十六年罪犯減刑條例第二條第一項
第三款、第七條、第九條，判決如主文。
本案經檢察官馬中人到庭執行職務
中　　華　　民　　國　　96　　年　　9 　　月　　14　　日
                臺灣板橋地方法院刑事第十八庭
                        法　官  王綽光
以上正本證明與原本無異
如不服本判決應於送達後10日內向本院提出上訴狀（應附具理由
）
                        書記官  許清秋
中　　華　　民　　國　　96　　年　　9 　　月　　17　　日
附錄本案所犯法條全文
毒品危害防制條例第10條
施用第一級毒品者，處 6 月以上 5 年以下有期徒刑。
施用第二級毒品者，處 3 年以下有期徒刑。
